【裁判字號】    97,訴,152
【裁判日期】    970226
【裁判案由】    毒品危害防制條例
【裁判全文】
臺灣板橋地方法院刑事判決               97年度訴字第152號
公  訴  人  臺灣板橋地方法院檢察署檢察官
被      告  甲○○
上列被告因違反毒品危害防制條例案件，經檢察官提起公訴（96
年度毒偵字第7143號、96年度毒偵字第9492號），本院受理後被
告為有罪之陳述，經合議庭裁定由受命法官獨任進行簡式審判程
序，判決如下：
    主  文
甲○○施用第一級毒品，累犯，處有期徒刑捌月，扣案之注射針
筒壹支沒收；又施用第一級毒品，累犯，處有期徒刑捌月，扣案
之第一級毒品海洛因驗餘毛重零點壹捌公克沒收銷燬。應執行有
期徒刑壹年貳月，扣案之第一級毒品海洛因驗餘毛重零點壹捌公
克沒收銷燬，注射針筒壹支沒收。
    事  實
一、甲○○前於民國93年間因施用毒品案件，經本院以93年度毒
    聲字第1299號裁定送觀察、勒戒後，認無繼續施用毒品之傾
    向，經臺灣宜蘭地方法院檢察署檢察官於94年5 月23日以94
    年度毒偵緝字第47號、94年度毒偵字第550 號為不起訴處分
    確定。又於87年間因犯施用毒品案件，經臺灣高等法院於87
    年12月23日以87年度上訴字第4991號判處有期徒刑七年四月
    ，復經最高法院以88年度臺上字第1430號判決上訴駁回，於
    88年3 月25日確定，於92年10月6 日假釋出監，惟嗣經撤銷
    假釋，又入監執行殘刑一年十一月又十八日，於95年12月6
    日縮刑期滿執行完畢（構成累犯）。猶不知悔改，復基於施
    用第一級毒品海洛因之犯意，於(一)96年9 月12日凌晨3 時許
    ，在其位於臺北縣新莊市○○街82號之住處內，以注射針筒
    注入體內之方式，施用第一級毒品海洛因一次，嗣於96年9
    月13日下午5 時30分許，在臺北縣新莊市○○街2 號前為警
    查獲，並扣得其所有供己施用第一級毒品海洛因所用之注射
    針筒一支（起訴書漏未載明），且經警採尿驗悉；詎甲○○
    仍不知警惕，又另萌生施用第一級毒品海洛因之犯意，於(二)
    96年11月18日下午1 時許，同在上址之住處內，再以注射針
    筒注入體內之方式，施用第一級毒品海洛因一次，嗣於96年
    11月20日下午5 時30分許，在臺北縣新莊市○○街38號（起
    訴書誤載為自強街28號）前為警查獲，並扣得其所有供己施
    用之第一級毒品海洛因驗餘毛重（起訴書誤載為淨重）0.18
    公克，且經警採尿驗悉。
二、案經臺北縣政府警察局新莊分局報請臺灣板橋地方法院檢察
    署檢察官偵查起訴，經本院合議庭裁定以簡式審判程序審理
    。
    理  由
一、訊據被告甲○○於本院審理時對其於上揭時、地分別施用第
    一級毒品海洛因各一次之犯行，業已坦承不諱，又被告經警
    詢問後所採集之尿液經送檢驗結果，呈施用第一級毒品海洛
    因之鴉片類藥物陽性反應，有臺灣檢驗科技股份有限公司於
    96年10月4 日、96年12月5 日出具之濫用藥物尿液檢驗報告
    各一件附卷可稽。而扣案之白粉，經送臺灣檢驗科技股份有
    限公司鑑驗結果，確含第一級毒品海洛因成分，驗餘毛重0.
    18公克，有該公司於96年12月5 日出具之濫用藥物檢驗報告
    一件在卷可參。此外，並有被告所有供己施用第一級毒品海
    洛因所用之注射針筒一支扣案可證。再者，被告前於93年間
    因施用毒品案件，經本院以93年度毒聲字第1299號裁定送觀
    察、勒戒後，認無繼續施用毒品之傾向，經臺灣宜蘭地方法
    院檢察署檢察官於94年5 月23日以94年度毒偵緝字第47號、
    94年度毒偵字第550 號為不起訴處分確定，有臺灣高等法院
    被告前案紀錄表附卷可參，是被告乃經觀察、勒戒執行完畢
    釋放後，五年內再犯施用毒品之犯行，至為灼然。綜上，足
    認被告自白與事實相符，罪證明確，犯行洵堪認定。
二、查海洛因係毒品危害防制條例第2 條第2 項第1 款所列之第
    一級毒品。核被告所為，係犯毒品危害防制條例第10條第1
    項之施用第一級毒品罪。被告於施用毒品海洛因而持有該毒
    品之低度行為，應為施用之高度行為所吸收，不另論罪。再
    被告所犯上揭二次施用第一級毒品犯行，犯意各別，行為互
    殊，各具獨立性，應予分論併罰。查被告前於87年間因犯施
    用毒品案件，經臺灣高等法院於87年12月23日以87年度上訴
    字第4991號判處有期徒刑七年四月，復經最高法院以88年度
    臺上字第1430號判決上訴駁回，於88年3 月25日確定，於92
    年10月6 日假釋出監，惟嗣經撤銷假釋，又入監執行殘刑一
    年十一月又十八日，於95年12月6 日縮刑期滿執行完畢，有
    臺灣高等法院被告前案紀錄表在卷可按，其於有期徒刑執行
    完畢後五年以內故意再犯本案之罪，係屬累犯，應依刑法第
    47條第1 項之規定加重其刑。爰審酌被告年值青壯，不思尋
    求正當之身心發展，前曾有毒品前科，仍不知警惕，竟又施
    用足以導致精神障礙、性格異常，甚至造成生命危險之毒品
    ，戕害一己之身心健康，對社會治安可能之危害程度非微，
    惟其於犯罪後尚能坦承犯行等一切情狀，分別量處如主文所
    示之刑，並依刑法第51條第5 款規定，定其應執行之刑，以
    示懲儆。扣案之第一級毒品海洛因驗餘毛重0.18公克，係查
    獲之毒品，不問屬於犯人與否，應依毒品危害防制條例第18
    條第1 項前段規定，併予宣告沒收銷燬。又扣案之注射針筒
    一支，係被告所有供己施用毒品海洛因所用之物，爰依刑法
    第38條第1 項第2 款規定，併予宣告沒收。
據上論斷，應依刑事訴訟法第273 條之1 第1 項、第299 條第1
項前段，毒品危害防制條例第10條第1 項、第18條第1 項前段，
刑法第11條前段、第47條第1 項、第51條第5 款、第38條第1 項
第2 款，判決如主文。
本案經檢察官劉仕國到庭執行職務
中    華    民    國    97    年    2     月    26    日
                  刑事第一庭    法  官  張江澤
以上正本證明與原本無異。
如不服本判決，應於判決送達後10日內，向本院提出上訴狀。
                                書記官  林怡秀
中    華    民    國    97    年    2     月    26    日
附錄本案論罪科刑法條全文：
毒品危害防制條例第10條
施用第一級毒品者，處六月以上五年以下有期徒刑。
施用第二級毒品者，處三年以下有期徒刑。


司法院資訊處製作；財團法人民間司法改革基金會備份。
